CRISTIAN CAMILO MENESES ORTIZ

Málaga

(+34) 631033726 ingcristianmen@gmail.com



Resumen de aptitudes

Soy ingeniero informático colombiano con énfasis en programación full stack de aplicaciones móviles y web, y manejo de bases de datos. Tengo experiencia en 2 proyectos de desarrollo multiplataforma. Me caracterizo por ser responsable, con gran capacidad de análisis para formular e implementar proyectos innovadores, trabajar bien bajo situaciones estresantes, con buena disposición para el trabajo en equipo y la colaboración.

Formación

Ingeniero de sistemas | Febrero 2018 | Universidad de la Amazonía

Reconocimiento por excelencia académica

Bachillerato académico | 2008 | Institución Educativa Normal Superior

Experiencia

Instituto Geográfico Agustín Codazzi

Ingeniero de sistemas en Digitalización | Julio 2017 a Noviembre 2018

Inversiones Promontero e Hijos S.A.

Programador Full stack | Desarrollo de aplicaciones móviles | Diciembre 2020 - actualidad

Concursos

HUNGER 4 INNOVATION
Powered by GSK

GANADOR Reto de GlaxoSmithKline HUNGER4INNOVATION 5 Edición 11-12 junio 2021

Cursos complementarios

Programa social media, marketing digital y emprendimiento

Cámaras Fundación INCYDE
Polo Nacional de Contenidos Digitales
Ayuntamiento de Málaga
Marbella, Málaga
Febrero 2021-Abril 2021

Desarrollo de Aplicaciones con Java

Método Estudios Consultores, S.L.U. Gobierno de España Ministerio de trabajo - SEPE Marbella, Málaga Diciembre 2020-Febrero 2021

Sistema de Información Geográfico (SIG)

Método Estudios Consultores, S.L.U. Gobierno de España Ministerio de trabajo - SEPE Marbella, Málaga Junio 2020-Octubre 2020

Programa de videojuegos y emprendimiento

Cámaras Fundación INCYDE
Ayuntamiento de Marbella
Cámara Oficial de Comercio Málaga
Marbella, Málaga
Junio 2020-Agosto 2020
Idiomas

Español Nativo

Inglés B1

Competencias

- Desarrollo de software
- Manejo de redes
- Bases de datos
- Diseño
- Planeación de proyectos

- Flutter
- Full stack developer
- Aws Amazon Services
- Sistemas de seguridad
- Data science
- Control de calidad Servicio al cliente
- Liderazgo
- Habilidades relacionales